高雄高等行政法院判決
                                       99年度訴字第560號
                               民國100年4月13日辯論終結
原      告　徐列
訴訟代理人　王泰賀　會計師
被      告　財政部臺灣省南區國稅局
代　表　人　許春安　局長
訴訟代理人　翁順衍
          　侯佳齡
上列當事人間綜合所得稅事件，原告不服財政部中華民國99年10
月4日台財訴字第09900297350號訴願決定，提起行政訴訟，本院
判決如下︰
   主  文
原告之訴駁回。
訴訟費用由原告負擔。
　　事實及理由
一、事實概要︰
    緣原告係恆生醫院（設址：臺南市○○區○○路1021號）負
    責人，民國95年度綜合所得稅結算申報，原列報該醫院收入
    總額新臺幣（下同）38,272,246元、費用總額37,728,298元
    （含藥品材料費15,610,753元，其他費用或損失－醫療費用
    2,519,995元），全年所得額543,948元；經被告查核結果，
    核定恆生醫院當年度收入總額為39,287,006元，費用部分除
    依該醫院98年2月出具之同意書調減折舊63,351元、其他費
    用－什費94,988元外，另查得該醫院列報之藥品材料費，漏
    未申報進貨折讓金額4,095,961元，乃予剔除，核定費用總
    額為33,473,998元（申報數37,728,298元－剔除取具藥廠折
    讓金額4,095,961元－舊63,351元－其他費用項下之什費94,
    988元），全年所得額5,813,008元，按執行業務所得併課原
    告95年度綜合所得總額為6,673,990元，補徵應納稅額1,715
    ,009元。並以原告漏報取自恆生醫院執行業務所得4,232,87
    4元〔漏報國華人壽保險股份有限公司、國泰人壽保險股份
    有限公司給付之金額14,760元、121,960元及利息收入193元
    （扣繳）；漏報藥廠折讓金額4,095,961元（虛列費用，非
    扣繳）〕、配偶潘少華取自新光紡織股份有限公司股利所得
    1,620元，致短漏所得稅額1,502,958元，乃按所漏稅額依漏
    報之所得是否屬已填報扣免繳憑單者之比例，分別處以0.2
    倍及0.5倍之罰鍰，計736,728元。原告就核定恆生醫院藥品
    材料費及罰鍰處分不服，申請復查，未獲變更，提起訴願，
    亦遭決定駁回，遂提起本件行政訴訟。
二、本件原告主張︰
（一）財政部98年11月30日台財稅字第09804580080號令規定：
      「本部及各權責機關在98年9月15日以前發布之所得稅釋
      示函令，凡未經編入98年版『所得稅法令彙編』者，自99
      年1月1日起，非經本部重行核定，一律不再援引適用。」
      經查被告用以核定原告執行業務所得之財政部89年3月21
      日台財稅第890451508號函並未編入98年版「所得稅法令
      彙編」，應不得援引適用。被告於查核原告執行業務所得
      時，自應依正確法令及查得資料核定原告執行業務所得，
      然被告非但不依法核定，甚至違法援引未納入98年版「所
      得稅法令彙編」之89年3月21日台財稅第890451508號函，
      核定及處罰原告95年度執行業務所得，實已違反「租稅法
      律主義」，顯有違誤。
（二）被告之職責，係須以正確之法令及正確之數據來核定原告
      之所得，再依此正確之所得與原告申報之所得比較判斷是
      否有漏報所得情事。然本件事實係原告所僱會計人員作業
      疏忽，漏列進貨折讓4,095,961元及因不諳法令，溢列95
      年用品盤存12,433,735元及94年用品盤存8,000,231元，
      被告於查核時，竟僅針對原告漏列進貨折讓4,095,961元
      直接認定原告漏報所得4,095,961元，對於原告主張誤用
      法令盤存一事置若罔聞，甚至不准原告予以更正，實難令
      人甘服，而本件如以最正確之法令及數據計算，當年度原
      告之執行業務所得應為617,655元（收入38,272,246－藥
      品材料費15,701,385－薪資及其他費用等22,111,545＋國
      稅局依法調整158,339），與原告原申報數543,948元相較
      ，差額原告願意補稅。
（三）稅捐機關之職責，除了稅捐之徵收外，應盡教導納稅義務
      人正確之法令及納稅觀念，本件被告所引解釋函令自90年
      起即未曾被納入各年度所得稅法令彙編中，亦從未對外發
      布，足見被告所引函令應與所得稅法及司法院釋字第377
      號解釋有違。原告於94年起誤用法令，倘被告於查核94年
      執行業務所得時告知，原告95年申報案早已更改為正確法
      令申報，於此被告亦不可謂毫無過失等情，並聲明求為判
      決撤銷訴願決定及原處分（復查決定含原核定處分）關於
      核定恆生醫院藥品材料費及罰鍰部分。
三、被告則以：
（一）恆生醫院藥品材料費部分：
   １.原告95年度綜合所得稅結算申報，列報恆生醫院收入總額
      38,272,246元，費用總額37,728,298元，全年所得額543,
      948元，被告所屬新化稽徵所依查得資料及被告稽核科覆
      核結果，核定該醫院收入總額39,287,006元，費用總額33
      ,473,998元，全年所得額5,813,008元，併課其95年度綜
      合所得稅。其中藥品材料費15,610,753元（另與醫療費用
      2,519,995元合併，共列報材料費18,130,748元），被告
      原查初依該醫院98年2月出具之同意書，調減藥品材料費
      2,059,995元，核定13,550,758元，嗣被告稽核科依該院
      提供之藥品材料費總分類帳與被告營業稅系統勾稽查核結
      果，以該院列報之藥品材料費係採用藥品盤存方式計算列
      報，其申報之藥品材料費為全額入帳，其進貨折讓金額4,
      095,961元，則全數未入帳，亦未於藥品材料費中減除，
      95年度進貨折讓總計4,342,872元，惟其中246,911元係於
      96年度折讓退回，經函請提供相關付款證明，仍未能提供
      ，乃予剔除（含原已調整之2,059,995元），核定為11,51
      4,792元。
   ２.按執行業務所得查核辦法（下稱查核辦法）第3條關於執
      行業務所得之認列，原則上採收付實現制，惟所得稅法第
      14條第1項第2類第3款亦明定，執行業務費用之列支準用
      營利事業所得稅之規定，是查核辦法所定之收付實現制僅
      為原則性規定，例外情形仍可採權責制認列費用。執是，
      綜觀查核辦法之規定，對於醫療院所之藥品材料費應如何
      認列，並無明文規範，並不似同法第18條（退休金）、第
      19條（預付租金）、第23條（修繕費）及第30條（折舊）
      等規定，明文採取權責發生制認定，是財政部乃基於醫療
      院所實際運作上之需求，於未違反法令明文規定之情形下
      ，針對藥品材料費部分，與私立醫療院、所作成會商結論
      ，例外同意得以盤存方式列帳，並以89年3月21日台財稅
      第890451508號函檢送各區國稅局依會商結論辦理。而財
      政部前揭函釋雖未經編入98年版「所得稅法令彙編」，惟
      基於實務運作上之需要，各區國稅局乃於92年召開之臺灣
      地區綜合所得稅、外僑所得稅及遺產贈與稅稽徵業務第17
      次聯繫會議，將前揭會商結論提案討論，並經決議照案通
      過，以為實務運作上之依據。
   ３.是以，財政部89年3月21日台財稅第890451508號函釋，非
      但並未限縮醫療院所就藥品材料費採取「現金收付制」方
      式列支，反而開闢一條供業者自由選擇「權責發生制」的
      途徑與機會（況「權責發生制」之選擇對於納稅義務人而
      言，更屬有利，因更能忠實反映、體現其在特定稅捐週期
      內的實質負擔能力），故當納稅義務人一旦選定以「權責
      發生制」計算所得，除基於「禁反言」原則外，更因個人
      綜合所得稅係週期稅制，又採取累進稅率，而所得實現時
      點之認定對於納稅額之計算存在重大影響，自無准許納稅
      義務人於選擇後及往後年度任意變更會計基礎，操縱所得
      實現年度以規避累進稅率及納稅義務之理。
   ４.查恆生醫院95年度列報之藥品材料費15,610,753元，係採
      盤存制為基礎，依94年度盤存8,000,231元，加計95年度
      （本期）進料20,044,257元，再減除期末存料12,433,735
      元，所得出之本期耗用，有該院提供之95年度總分類帳可
      稽，亦經原告自承而不爭執，嗣卻於被告查獲其95年度部
      分涉有前述虛報費用（即漏未申報進貨折讓4,095,961元
      ）後，方於復查階段主張原申報有誤，申請改採收付實現
      制，果如此將可能造成前後年度已申報之費用又重複列報
      為系爭年度之費用，而有重複減除之情事，造成濫用收付
      實現制與權責發生制之時間性差異，以遂其調整納稅時點
      規避罰責之目的，顯與租稅公平有違。本件原告虛列藥品
      材料費用致短漏所得情節已如前述，則被告依相關規定，
      否准認列系爭藥品材料費4,095,961元，並補徵稅額1,715
      ,099元，並無不合。
   ５.至原告檢附95年度藥品材料費及進貨折讓相關憑證，證明
      其無虛報藥品材料費乙節，經查，其於訴願及行政訴訟階
      段所檢附之95年度藥品材料費科目總帳，並未將94年度期
      末藥品存貨合計8,000,231元盤存轉入95年度期初存貨，
      與原處分及復查階段查得之帳證係已將94年度期末藥品存
      貨8,000,231元盤存轉入95年度期初存貨者，有所出入，
      顯係為求脫免補稅處罰所為臨訟補據，核不足採；另檢附
      94及96年度藥品材料費及進貨折讓影本相關資料，主張可
      併同證明其並無任意安排會計基礎逃漏所得稅等語，查原
      告採用盤存制列報恆生醫院95年度藥品材料費，並虛列費
      用等情已如前述，與94及96年度申報情形如何無涉，況如
      將原告96年度原申報（97年5月30日）該醫院之藥品材料
      費12,832,267元，與原告所提示96年度之帳證勾稽，即知
      原告藥品材料費原係採現金收付制方式申報，且未減除進
      貨折讓，嗣於被告稽核科98年5月4日調帳查核後，始將進
      貨折讓減除，申請更正申報為9,142,194元，更顯見其藉
      由會計基礎之任意變更，利用收付實現制與權責發生制之
      時間性差異，以達其調整納稅時點之目的。是原告所述其
      95年度無任意安排會計基礎逃漏所得稅云云，顯無足採。
    6.原告雖另主張：執行業務所得應採取現金收付制，其結果
      ，恆生醫院95年度進貨金額為20,044,257元，銷貨退回及
      折讓為4,342,872元，故95年度實際支出之藥品材料費為
      15,701,385元，則醫院若列報之藥品材料費在此金額以下
      ，即無所謂虛列費用情事，而本件，原告確實只列報15,6
      10,753元，小於15,701,385元，根本無被告所指虛列費用
      情形云云。
   (1)惟查會計方法（即本件盤存制或現金收付制）之採擇，攸
      關所得實現時點之認定，於個人綜合所得稅係週期稅制，
      又採取累進稅率之條件下，所得實現時點之認定自然對於
      納稅額之計算存在重大影響，故會計方法應一貫性地採用
      ，自無准許納稅義務人任意變更混用之理，若不然，將可
      能造成前後年度已申報之費用又重複列報為系爭年度之費
      用，而有重複減除之情事，造成濫用不同會計方法間之差
      異，以遂其調整特定週期內稅捐負擔之目的，顯與租稅公
      平有違。
   (2)是以，本件原告既已選擇採用盤存制計算列報恆生醫院95
      年度之藥品材料費，自應在盤存制之基礎下查核、認定該
      院藥品材料費列報之合理性及是否構成虛列費用情事。則
      在盤存制之基礎下，該院95年度得列報之藥品材料費應為
      11,514,792元已如前述，然該院卻列報15,610,753元，顯
      有虛列費用之情事，原告一再主張「若依現金收付制，其
      可列報之藥品材料費為15,701,385元，而其僅列報15,610
      ,753元，並無虛列費用」等語，顯係將以盤存制計算列報
      之藥品材料費（15,610,753元），改以現金收付制之基礎
      檢視，惟不同會計方法之處理、計算原則並不相同，其相
      互間無法通用，更不具比較基礎，是原告前述主張理論上
      之謬誤，至為灼然。
   (3)又本件實際情形為，該院於採盤存制計算列報藥品材料費
      時，自始即未將銷貨退回或折讓計入，何以在主張採現金
      收付制時，卻將銷貨退回或折讓計入？換言之，恆生醫院
      實際於採取盤存制計算列報時既未將銷貨退回或折讓計入
      ，則倘其採取現金收付制計算列報時，是否會將之計入，
      實無所知，其將採盤存制計算之結果15,610,753元，作為
      採取現金收付制之結果，係屬人為之假設(此觀該院96年
      度97年5月30日原始列報之藥品材料費12,832,267元，係
      採現金收付制方式申報，且未減除銷貨退回或折讓，益得
      證之)，原告據此主張無虛列費用等語，洵非可採。
（二）罰鍰部分：
      原告95年度綜合所得稅結算申報，漏報其本人及配偶執行
      業務5,269,060元及營利1,620元等所得，合計5,270,680
      元，違反所得稅法第71條第1項前段前段規定，有綜合所
      得稅結算申報書、核定通知書、股利憑單及非扣繳所得資
      料可稽，違章事證足堪認定。又原告執行業務所得虛列費
      用情事，已如前述，核該折讓金額尚非微小，且該醫院進
      貨之藥廠並非單一廠商，計有久裕企業股份有限公司（下
      稱久裕公司）等17家，渠等藥廠開立予該醫院之銷貨折讓
      及退回證明單少則一張，如健喬信元醫藥生技股份有限公
      司及十全實業股份有限公司等公司，多則數十張，如久裕
      公司、永信藥品工業股份有限公司及中化裕民健康事業股
      份有限公司等，開立日期從95年1月至12月皆有，然該醫
      院之藥品材料費總分類帳竟全數均未登載入帳，是其漏報
      所得之行為，縱非故意，實難謂無過失，原處分依前揭規
      定按所漏稅額49,170元及1,453,788元分別處0.2倍及0.5
      倍罰鍰，合計736,728元，並無違誤等語，資為抗辯，並
      聲明求為判決駁回原告之訴。
四、本件事實概要欄所載之事實，業據兩造陳述在卷，並有95年
    度綜合所得稅電子結算（二維條碼）申報書、核定通知書、
    繳款書、被告98年度財綜所字第70098101876號裁處書及違
    章案件罰鍰繳款書定應補稅額更正註銷單附於原處分卷可稽
    ，洵堪認定。本件兩造之爭點為：被告應以現金收付制或係
    權責發生制來核定本件原告執行業務所得之藥品材料費金額
    ？被告核定恆生醫院藥品材料費及罰鍰處分是否適法？爰分
    述如下：
（一）恆生醫院藥品材料費部分：
   １.按「個人之綜合所得總額，以其全年下列各類所得合併計
      算之：．．．第2類：執行業務所得：凡執行業務者之業
      務或演技收入，減除業務所房租或折舊、業務上使用器材
      設備之折舊及修理費，或收取代價提供顧客使用之藥品、
      材料等之成本、業務上雇用人員之薪資、執行業務之旅費
      及其他直接必要費用後之餘額為所得額。執行業務者至少
      應設置日記帳一種，詳細記載其業務收支項目；業務支出
      ，應取得確實憑證。帳簿及憑證最少應保存5年；帳簿、
      憑證之設置、取得、保管及其他應遵行事項之辦法，由財
      政部定之。執行業務者為執行業務而使用之房屋及器材、
      設備之折舊，依固定資產耐用年數表之規定。執行業務費
      用之列支，準用本法有關營利事業所得稅之規定；其帳簿
      、憑證之查核、收入與費用之認列及其他應遵行事項之辦
      法，由財政部定之。」行為時所得稅法第14條第1項第2類
      定有明文。次按「執行業務所得之計算，除本辦法另有規
      定外，以收付實現為原則。」「非屬執行業務之直接必要
      費用，不得列為執行業務費用。」「費用及損失，未經取
      得原始憑證，或經取得而記載事項不符者，不予認定。」
      及「其他費用或損失：1.不屬以上各條之項目（按指第18
      條至第33條之2所列之薪資、租金、權利金、旅費、伙食
      費、進修訓練費、郵電費、修繕費、廣告費、保險費、交
      際費、職工福利、水電瓦斯費、稅捐、書報雜誌、燃料費
      、折舊、損害賠償、災害損失、複委託費、佣金、捐贈、
      利息等支出）而與執行業務有關之其他必要費用，准予列
      為其他費用或損失。」亦為查核辦法第3條、第14條、第
      17條第1項、第34條第1項所明定。又「私立醫療院所購進
      之藥品材料費，應檢附相關憑證供核；又如當年度未耗用
      而有實際盤存者，得予盤存列帳，並轉列下一年度期初之
      盤存，惟一經採盤存處理者，前後年度應採一致方式辦理
      ，不得變更。」亦經財政部89年3月21日台財稅第8904515
      08號函釋在案。可知上揭查核辦法第3條關於執行業務所
      得之認列，原則上採收付實現制，惟所得稅法第14條第1
      項第2類第3款亦明定，執行業務費用之列支準用營利事業
      所得稅之規定，是查核辦法所定之收付實現制僅為原則性
      規定，例外情形仍可採權責發生制認列費用。而綜觀查核
      辦法之規定，對於醫療院所之藥品材料費應如何認列，並
      無明文規範，是財政部乃基於醫療院所實際運作上之需求
      ，於未違反法令明文規定情形下，針對藥品材料費部分，
      與私立醫療院所作成會商結論，例外同意得以盤存方式列
      帳，並以89年3月21日台財稅第890451508號函檢送各區國
      稅局依會商結論辦理。雖上揭函釋未經編入所得稅法令彙
      編，惟基於實務運作之需要，各區國稅局乃於92年召開臺
      灣地區綜合所得稅、外僑所得稅及遺產贈與稅稽徵業務第
      17次聯繫會議，將前揭會商結論提案討論，並經決議照案
      通過，以為實務運作上之依據，此亦有上述會議記錄附於
      原處分卷可憑。是就稽徵實務，准予藥品材料費採權責發
      生制申報，此非強制性規定，而係使納稅義務人得自行評
      估，選擇採用有利於己之會計方法，該函釋係對人民有利
      之函釋，且僅為作業方式之指導，未限制人民之權利義務
      ，故縱未編入所得稅法令彙編，惟人民認該方式為有利時
      ，亦得選用，惟一經採盤存處理者，前後年度應採一致方
      式辦理，即不得變更，且人民若選用該盤存方式申報，被
      告即應依該方式核定相關之費用，尚與租稅法律主義無違
      。是原告主張：財政部89年3月21日台財稅第890451508號
      函並未編入98年版「所得稅法令彙編」，應不得援引適用
      ，被告據以核定及處罰原告95年度執行業務所得，實已違
      反租稅法律主義云云，自不可採。
   ２.次查，原告93年度以前係採收付實現制，自94年度起改採
      權責發生制辦理結算申報，而原告95年度綜合所得稅結算
      申報，原列報其經營之恆生醫院之藥品材料費15,610,753
      元，94年度盤存8,000,231元，加計95年度（本期）進料2
      0,044,257元，再減除期末存料12,433,735元，結算本期
      耗用15,610,753元，惟未將95年度進貨折讓金額4,095,96
      1元登載入帳等情，此有恆生醫院藥品材料費總帳、進項
      銷憑證明細表、96年度損益申報表及被告勾稽資料表等附
      於原處分卷可憑。則被告剔除該筆費用，核定95年度藥品
      材料費用總額為33,473,998元（申報數37,728,298元－剔
      除取具藥廠折讓金額4,095,961元－折舊63,351元－其他
      費用項下之什費94,988元），自無違誤。復按「會計事項
      之入帳基礎及處理方法，應前後一貫；其有正當理由必須
      變更者，應在財務報表中說明其理由、變更情形及影響。
      」商業會計法第56條定有明文。準此，醫療院所前一年度
      （94年度）藥品材料費係採權責發生制申報核，且系爭年
      度（95年度）原告應按權責發生制申報，依上揭入帳方法
      一貫原則，且依首揭財政部89年3月21日台財稅第8904515
      08號函釋意旨，亦採取相同之見解，因若非採取相同會計
      方法或處理原則，計算所得到之結果，相互間亦不具比較
      或參考之意義。況若允許企業之財務報表於不同之年度，
      均得任意選用不同之會計處理原則，則將因會計基礎之變
      更，造成業者操縱所得實現，以規避累進稅率及納稅義務
      之問題。是原告主張：執行業務所得依規定應採取現金收
      付制，則恆生醫院95年度進貨金額為20,044,257元，銷貨
      退回及折讓為4,342,872元，故95年度實際支出之藥品材
      料費為15,701,385元，而本件原告只列報15,610,753元，
      小於15,701,385元，根本無被告所指虛列費用情形云云，
      本無可採；且原告前述主張之計算結果，係原告於採盤存
      制計算列報藥品材料費時，自始即未將銷貨退回或折讓計
      入，惟於主張採現金收付制時，卻假設其確實會將上述銷
      貨折讓計入計算，是其前述計算之結果縱然屬實，然並非
      確實已發生之事實，仍無從為原告有利之認定。
（二）罰鍰部分：
   １.按「納稅義務人之配偶，及合於第17條規定得申報減除扶
      養親屬免稅額之受扶養親屬，有前條各類所得者，應由納
      稅義務人合併報繳。．．．。」「納稅義務人應於每年5
      月1日起至5月31日止，填具結算申報書，向該管稽徵機關
      ，申報其上一年度內構成綜合所得總額．．．之項目及數
      額，以及有關減免、扣除之事實，並應依其全年應納稅額
      減除．．．扣繳稅額及可扣抵稅額，計算其應納之結算稅
      額，於申報前自行繳納。」及「納稅義務人已依本法規定
      辦理結算、決算或清算申報，而對依本法規定應申報課稅
      之所得額有漏報或短報情事者，處以所漏稅額2倍以下之
      罰鍰。」行為時所得稅法第15條第1項前段、第71條第1項
      前段及98年5月27日修正公布所得稅法第110條第1項定有
      明文。次按「前項之費用及損失，經查明確無支付之事實
      ，係屬虛列費用或損失致漏稅者，應依所得稅法第110條
      之規定辦理。」亦為查核辦法第17條第2項所明定。
   ２.再查，原告95年度藥品材料費用將當年度之進貨總額20,0
      44,257元全額入帳，惟取具之折讓金額4,095,961元，則
      未登載入帳，致藥品材料費用同額虛增，已如前所認定，
      核該折讓金額尚非微小，取得之折扣比率高達20.43%（4,
      095,961元÷20,044,257元），且原告進貨之藥廠並非單
      一廠商，計有久裕公司等17家，渠等藥廠開立予原告之銷
      貨折讓及退回證明單少則一張，多則數十張，開立日期自
      95年1月至12月，然原告之藥品材料費總分類帳竟全數均
      未登載入帳等情，亦有被告進銷項憑證明細表及恆生醫院
      總帳附於原處分卷可稽。則不論原告採何種會計基礎辦理
      申報，皆會產生虛報費用之情形，且該事實為其所能掌握
      ，是其漏報所得之行為，縱無故意，亦難謂無過失，被告
      予以裁罰，並無不合。是被告按原告所漏稅額49,170元及
      1,453,788元，依漏報之所得是否屬已填報扣免繳憑單者
      之比例，分別處以0.2倍及0.5倍之罰鍰，計736,728元，
      亦無違誤。
五、綜上所述，原告主張均不可採，被告以原告95年度綜合所得
    稅結算申報，恆生醫院列報之藥品材料費，漏未申報進貨折
    讓金額4,095,961元，乃予剔除，核定費用總額為33,473,99
    8元（申報數37,728,298元－剔除取具藥廠折讓金額4,095,9
    61元－折舊63,351元－其他費用項下之什費94,988元），全
    年所得額5,813,008元，按執行業務所得併課原告95年度綜
    合所得總額為6,673,990元，補徵應納稅額1,715,009元，並
    按所漏稅額依漏報之所得是否屬已填報扣免繳憑單者之比例
    ，分別處以0.2倍及0.5倍之罰鍰，計736,728元，並無違誤
    ；復查決定、訴願決定遞予維持，亦無不合；原告起訴意旨
    求為均予撤銷，為無理由，應予駁回。又本件事證已臻明確
    ，兩造其餘攻擊防禦方法核與判決之結果不生影響，爰無逐
    一論述之必要，併此敘明。
六、據上論結，本件原告之訴為無理由，依行政訴訟法第98條第
    1項前段，判決如主文。
中　　華　　民　　國　　100　 年　　4　　 月　　27　　日
             高雄高等行政法院第三庭
                         審判長法官　邱  政  強
                               法官　李  協  明
                               法官　林  勇  奮
以上正本係照原本作成。
如不服本判決，應於判決送達後20日內向本院提出上訴書狀，其
未表明上訴理由者，應於提起上訴後20日內向本院提出上訴理由
書（須按對造人數附繕本）；如於本判決宣示或公告後送達前提
起上訴者，應於判決送達後20日內補提上訴理由書（須附繕本）
。未表明上訴理由者，逕以裁定駁回。
中　　華　　民　　國　　100　 年　　4　　 月　　27　　日

　　　　　　　　　　　　　　 書記官　林　幸　怡